Inventaris van het archief van de Algemene Secretarie van het ministerie van Defensie: beleidsterrein Militair Personeel, 1954 - 1981
Nationaal Archief, Den Haag
- Tezamen met de minister van Justitie ontwerpen van wetsvoorstellen, voorstellen tot wijziging van wetten en AMVB’s betreffende het militair strafrecht het militair strafprocesrecht en het militair tuchtrecht, 1955-1980, 66
  - Voorstellen van de Commissie herziening militaire strafrechtpleging (Commissie Doornbos), rapport militair strafprocesrecht (Commissie Plantenga), rapport van de Werkgroep herziening militair tuchtrecht, strafprocesrecht en aanpassing militair strafrecht en de Werkgroep vraagpunten militair tuchtrecht (Commissie Lagerwerff), 1955-1973; 231-237; 7 Pakkken
    - Dossiernr. 206.001 - 206.001/3t, 231
    - Dossiernr. 206.001/4a - 206.001/7g, 232
    - Dossiernr. 206.001/7h - 206.001/9x, 233
    - Dossiernr. 206.001/9z - 206.001/12z, 234
    - Dossiernr. 206.001/13a - 206.001/16y, 235
    - Dossiernr. 206.001/17a - 206.001/19x, 236
    - Dossiernr. 206.001/20a - 206.001/23f, 237
  - Overleg met betrekking tot het Benelux strafrechtelijk executieverdrag inzake de tenuitvoerlegging van rechterlijke beslissingen in strafzaken, 1967; 238
  - Ontwerp nieuw gratiebesluit (regeling der strafopschorting, verband houdende met de indiening van verzoekschriften om gratie, in de nieuwe militaire strafprocedure) strafvordering (Commissie Kazemier), 1968-1970; 239
  - De inwerkingtreding van de Rijkswet van 1963, waaronder de wijziging van het militaire straf en tuchtrecht, 1968-1979; 240
    Bevat wetsontwerp houdende regeling van de positie van in Nederland wonende Molukkers die niet het Nederlanderschap bezitten.
  - Voorstel tot samenvoeging van de arrondissementkrijgsraden en overzicht en klachtenregeling Wet Rechtelijke organisatie en de militair rechterlijke organisatie van vóór en na 1 januari 1972, 1962-1975, 241
  - Wijziging van de Wet op de krijgstucht, het wetboek van militair strafrecht en het militaire strafprocesrecht (Stuurgroep Militair Straf- en Tuchtrecht), 1973-1980; 242-251; 10 Pakken
    - Dossiernr. 389.269 - 389.269/2z, 242
    - Dossiernr. 389.269/3b - 389.269/4n, 243
    - Dossiernr. 389.269/4o - 389.269/4y, 244
    - Dossiernr. 389.269/5a - 389.269/6y, 245
    - Dossiernr. 389.269/7b - 389.269/7x, 246
    - Dossiernr. 389.269/8b - 389.269/9y, 247
    - Dossiernr. 389.269/10b - 389.269/10u, 248
    - Dossiernr. 389.269/11a - 389.269/13x, 249
    - Dossiernr. 389.269/14a - 389.269/15z, 250
    - Dossiernr. 389.269/16b - 389.269/17h, 251
  - Ontwerp Nieuw Burgerlijk Wetboek (NBW), 1975-1979; 252
  - Beleid betreffende ontslag en benoemingen van fiscaal bij de Permanente Krijgsraad in de Nederlandse Antillen, 1976-1980; 253
- Voorbereiden en vaststellen van besluiten en regelingen betreffende de uitvoering van de wetten en AMVB’s op het gebied van het militair strafrecht, het militair strafprocesrecht en het militair tuchtrecht, 1951-1980, 68
  - Ontwerp besluit houdende aanwijzing van formaties in de zin van artikel 39 der Wet op de Krijgstucht. (Strafbevoegdheid ten opzichte van militairen, werkzaam op het departement en bij de krijgsmachtonderdelen), 1951-1962; 254
  - Onderzoek naar een mogelijke strafvervolging van kapitein Westerling c.s. als gevolg van hun optreden bij de terreurbestrijding op Zuid-Celebes 1946-1947, 1954 (1963); 379
  - Aanpassing regelgeving i.v.m. de invoering van een nieuw model straflijsten militairen (registreren van tucht- en strafrechtelijke straffen van militairen), 1955-1976; 255
  - Ontwerp besluit houdende regeling van de krijgstuchtelijke strafbevoegdheid met betrekking tot de vrouwelijke militairen behorende tot de land- en luchtmacht, 1956; 256
    Met retro acta van 1952
  - Ontwerp Ministeriële Beschikking betreffende beklag over een opgelegde krijgstuchtelijke straf en de omschrijving van de strafreden, 1956-1960; 257
  - Ontwerp voorschrift en een voorlopige regeling betreffende de toepassing van militair straf- en tuchtrecht bij de land- en luchtmacht, 1960-1961; 258
  - Ontwerp van wet tot instelling van het ambt van Commissaris van Onderzoek (onderzoek naar de wijze waarop de centrale overheid zich in een bepaalde aangelegenheid jegens de burger heeft gedragen), 1972-1980; 259
  - De zaak contra een gewezen militair wegens verduistering, oplichting en valsheid in geschrifte, dat zich o.a. uitte in overmatige verstrekking van verband- en geneesmiddelen, 1976-1978; 380
    Openbaarheid beperkt tot 1 januari 2021
- Tezamen met de minister van Justitie voorbereiden en vaststellen van besluiten en regelingen met betrekking tot het Depot voor Discipline, sinds 1974 het militair penitentiair centrum Nieuwersluis, 1952-1972, 71
  - Aanwijzing van het Depot voor Discipline tot huis van bewaring, later tot gevangenis en het nadienen van gestrafte militairen en dienstplichtigen bij deze instelling, 1952-1964; 260
  - Instelling van de Commissie van advies voorlopig justitieel arrest en rapport over de toepassing van het voorlopig justitieel arrest en de wijze van tenuitvoerlegging daarvan, 1955-1972; 261
    Hierbij verslagen en rapporten van de commissie en van de Werkgroep Nieuwersluis.
- Voorbereiden en vaststellen van voorschriften waarin toelatingseisen, onderwijsprogramma, leerstof en andere aspecten van opleidingen bij de krijgsmachtdelen worden vastgelegd, 1958-1975, 96
  - Studie voor hogere intendance vorming, 1958; 262
  - Opgave om erkenning "als school" van bestaande opleidingen en vormen van militair onderwijs bij de krijgsmacht in de zin van de partiële Leerplichtwet 1969 en de Wet op het voortgezet onderwijs, 1964-1967, 1972-1973; 263
  - Verbetering van de structuur, vorming en opleiding bij de Koninklijke Militaire Academie (KMA), 1966-1967, 1975; 264
  - Voorwaarden tot toelaten bij het Koninklijk Instituut voor de Marine (KIM) en de KMA, 1966-1967; 265
  - Vestiging en toezicht van een bijzondere leerstoel in het universitaire onderwijs in het militair straf- en tuchtrecht, 1968-1970; 266
- Voorbereiden en vaststellen van regelingen ter uitvoering van de Wet immunisatie militairen, 1954-1978, 114
  - Oprichting van Immunisatieploegen en een rapport betreffende een onderzoek naar de oorzaken en preventie van encefalitis postvaccinalis, 1954-1960; 267
  - Ontwerp tot verlenging van de werkingsduur van artikel 2 volgens de Wet immunisatie om militairen de verplichting te kunnen opleggen zich aan eerste vaccinatie tegen pokken te onderwerpen, 1960-1973; 268
  - Vrijstelling van verplichte revaccinatie tegen pokken en inenting van militairen tegen tuberculose, volgens de Wet immunisatie, 1973-1978; 269
- Voorbereiden en vaststellen van regelingen ter uitvoering van de Kernenergiewet, 1962-1979, 115
  - Ontwerp vrijstellingsbesluit landsverdediging Kernenergiewet en coördinatie betreffende kernenergiezaken en kwesties van het gebruik van radioactieve stoffen, ioniserende stralen en nucleaire aangelegenheden binnen Defensie, 1962-1973; 270; Pak
  - Wijziging van het besluit ex-Kernenergiewet i.v.m. invoering van de Wet algemene bepalingen milieuhygiëne, 1979; 271
- Voorbereiden en vaststellen van organisatie, instructies en regelingen voor de medische keuring, geneeskundige verzorging, hygiëne en ziektepreventie van militair personeel, 1957-1967, 129
  - Mogelijke begrenzing van het medisch beroepsgeheim, 1957; 272
  - Adviesbureau voor de bestrijding van geslachtsziekten, 1960; 273
  - Aanspraken op geneeskundige verzorging van Amerikaanse militairen en hun gezinsleden in Nederland, 1961; 274
  - Richtlijnen met betrekking tot de militair geneeskundige- en ziekeninrichtingen voor de tijd van vrede en wijziging van het hospitaalreglement 1921, 1962-1967; 275
- Voorbereiden en vaststellen van aanwijzingen en voorschriften betreffende de uitvoering van de geestelijke verzorging in de krijgsmachtdelen, 1959-1980, 134
  - Overeenkomst betreffende subsidieverlening en vestiging van militaire tehuizen in de Bondsrepubliek Duitsland, 1959, 1964-1967; 276
  - Instellen van de dienst van de joodse geestelijke verzorging bij de krijgsmacht en de benoeming van een tweede krijgsmachtrabbijn, 1959-1969; 381
  - Rechtspositie en onafhankelijkheid van de functie van geestelijke verzorger bij de krijgsmacht, en instelling van de dienst geestelijke verzorging vanwege het Humanistisch Verbond, 1963-1973; 277; Pak
  - Rechtspositie en ontslag van geestelijke verzorgers bij de krijgsmacht, 1973-1977; 382
    Openbaarheid beperkt tot 1 januari 2031
    Bevat informatie m.b.t. ontslag van geestelijke verzorgers n.a.v. klachten over krijgsondermijnende uitlatingen en voorgenomen huwelijk.
  - Werkgroep uniformering geestelijke verzorgers betreffende het vaststellen van regels voor het dragen van het militaire uniform door de geestelijke verzorgers, 1966-1973; 383
  - Het bezwaar door de marineleiding tegen de plaatsing op het Koninklijk Instituut voor de Marine van een vlootaalmoezenier, 1970-1973, 1975; 384
  - Problematiek van de voortzetting en samenstelling van de geestelijke verzorging bij de krijgsmacht, 1970-1984; 385
  - Invoering van een topstructuur geestelijke verzorging bij de krijgsmacht (instelling van functies en diensten), 1979-1980; 278
- Voorbereiden en vaststellen van organisatie, instructies en regelingen voor de vrijetijdsbesteding van militair personeel, 1955-1980, 143
  - Reglement van de Interservice Officiersclub (IOC) de sociëteit De Witte, 1955-1980; 279-280; 2 Pakken
    - 1955 - 1963, 279
    - 1964 - 1980, 280
- Voorbereiden en vaststellen van aanwijzingen en richtlijnen betreffende de personeelsvoorlichting voor (militair) personeel der krijgsmachtdelen gezamenlijk en voor de krijgsmachtdelen afzonderlijk, 1968, 149
  - Specifieke voorlichting van de Nederlandse troepen gelegerd in West-Duitsland, 1968; 281
- Voorbereiden en vaststellen van besluiten waarbij militaire onderscheidingen, eretekenen en medailles worden ingesteld, 1966-1968, 152
  - Besluit houdende nieuwe bepalingen van het KB van 6 januari 1948, betreffende de instelling van het Oorlogsherinneringkruis, 1966-1968; 282
  - Voorstel betreffende een Koninklijke onderscheiding voor moedig gedrag en beleidvol optreden in vredestijd, 1968; 283
  - Herinneringsmedaille voor deelnemers aan Nederlandse VN vredesmacht operaties, 1979-1980; 284
- Toekenningen van niet-Koninklijke onderscheidingen, eretekenen en medailles voor langdurige dienst en “campaign medals” aan militairen, 1974-1977, 159
  - Voorstel tot verlenging van de aanvraagtermijn van (dapperheids)onderscheidingen voor militaire verrichtingen of verzetsdaden tijdens Tweede Wereldoorlog, 1974-1977; 285
- Voorbereiden en vaststellen van wet- en regelgeving op het gebied van pensionering, wachtgeld en uitkeringen aan postactief militair personeel, 1954-1980, 161
  - Wetsontwerp ouderdomsvoorziening, 1954-1955; 286
  - Wijziging Algemeen Burgerlijk Pensioenfondswet en andere overheidspensioenwetten en sociale verzekeringswetten en de pensioenpositie van militairen die in de oorlog hebben deelgenomen aan het verzet, 1973-1979; 287-288; 2 Pakken
    - 1973 - 1975, 287
    - 1976 - 1979, 288
  - Wijziging van de Algemene militaire pensioenwet (AMP), de Uitkeringswet gewezen militairen (UKW) en andere overheidspensioenwetten en rapportage over leeftijdsontslag van militairen, 1974-1980; 289; Pak
  - Voorstel tot wijziging van de Wet Arbeidsongeschiktheidsvoorziening militairen en kinderbijslagregeling (Werkgroep uitvoering Algemene Arbeidsongeschiktheidswet (AAW), 1975-1979; 290; Pak
  - Wetsvoorstel tot verbetering van de rechtspositie van militairen die zich gedurende bezetting van Nederland aan krijgsgevangenschap hebben onttrokken (Wet verbetering rechtspositie verzetsmilitairen inclusief instelling werkgroep) en een ontwerpbesluit instelling Adviescommissie en het bureau uitvoering WVRM, 1975-1980; 291; Pak
- Instellen, wijzigen en opheffen van commissies, werkgroepen, stuurgroepen etc. voor advisering over het beleidsterrein militair personeel, 1954-1983, 184
  - Militair personeelsbeleid
    - Stuurgroep Spreiding Defensiediensten, 1960-1980; 292-298; 7 Pakken
      - Dossiernr. 255.321 - 255.321/5k, 292
      - Dossiernr. 388.810 - 388.810/2y, 293
      - Dossiernr. 388.810/3a - 388.810/4y, 294
      - Dossiernr. 388.810/5a - 388.810/6z, 295
      - Dossiernr. 388.810/7b - 388.810/9z, 296
      - Dossiernr. 388.210/10a - 388.810/12u, 297
      - Dossiernr. 388.210/13a - 388.210/14x, 298
    - Commissie herziening militaire ambtenarenwet 1931, 1968-1980; 299
      Bevat antwoorden op vragen van de Vaste Commissie inzake het personeelsbeleid in het algemeen alsmede integratie van rechtspositionele regelingen der krijgsmachtdelen.
    - Stuurgroep Maatschappelijke Invloeden in de Krijgsmacht (STUMIK) en onderliggende projectgroepen, de Staatscommissie van Advies inzake Personeelsvoorziening voor de Krijgsmacht (Commissie Mommersteeg) en de Commissie Wijting, 1968-1980; 300-303; 4 Pakken
      - Dossiernr. 339.511/e - 339.511/3s, 300
      - Dossiernr. 339.511/3x - 339.511/4r, 301
      - Dossiernr. 388.810/4v - 388.810/5q, 302
      - Dossiernr. 339.810/5x - 388.810/69, 303
    - Projectgroep verdere automatisering bezoldigingsadministratie van de land- en luchtmacht, 1969-1974; 304
    - Projectgroep Vrouw in de Krijgsmacht en de standpunten van defensie over het verdrag betreffende de politieke rechten van de vrouw en het internationale verdrag betreffende de burger- en politieke rechten van de mens, 1969-1981; 305; Pak
      Bevat tevens bescheiden m.b.t. het gesprek van de directeur Nederlands Instituut voor Vredesvraagstukken en de minister betreffende het humanitaire recht in de krijgsmacht en het eindrapport van de Werkgroep Functionele inzetbaarheid vrouwelijke militairen in de KL.
    - Werkgroep ombudsman, 1971-1972; 306; Pak
    - Stuurgroep Functieanalyse, sinds 1976 Subcomité Functie-analyse en het eindrapport van de firma Bakkenist, Spits & Co. over bovengenoemde materie, 1974, 1976; 307-308; 2 Pakken
      - 1974, 307
      - 1976, 308
    - Werkgroep militaire rangen, 1976; 309
    - Werkgroep persoonlijke standaard uitrusting (PSU), 1976; 310
    - (Voorlopige) Maatschappelijke Raad voor de Krijgsmacht (MRK) en de opheffing van de NRWM en de STUMIK, 1977, 1979-1981; 311
    - Stuurgroep Bestuurlijke Informatieverzorging Personeel, 1978; 312
  - Personeelsplanning
    - Commissie Personeelsbestanden en onopvolgende stuur- en werkgroepen, 1972-1976, 1979; 313
  - Personeelsvoorziening
    - Commissie van advies betreffende de werving van officieren- en onderofficierencontractant en uitbreiding van het contingent beroepsofficieren en beroepsonderofficieren, 1959; 314
  - Rechtspositie
    - Commissie bezoldiging en toelagen voor reis- en verblijfkosten buitenland, 1955-1964; 315
    - Commissie leggerbescheiden (invoering van een militair paspoort), 1959-1971; 316
    - Werkgroep status reserve officieren en de Commissie inzake de positie van reserveofficieren van de landmacht, 1965-1969, 1974; 317
    - Commissie werktijden militair personeel (Commissie Smit), de Commissie betreffende regeling werk- en rusttijden van het militair personeel bij de land- en luchtmacht (Commissie Bijvoet) en de voorlopige regeling extra beslaglegging en compensatie, 1967-1980; 318-321; 4 Pakken
      - 1967 - 1973, 318
      - 1974 - 1975, 319
      - 1976 - 1977, 320
      - 1978 - 1980, 321
    - Werkgroep consequenties onvolledig vervulde werktijd militaire artsen, tandartsen en apothekers, nevenwerkzaamheden militaire functionarissen, 1967-1980; 322
    - Werkgroep representatietoelagen, 1971-1980; 323; Pak
    - Commissie rechtspositie vrouwelijk militair personeel, 1972-1973, 1979; 324
    - Werkgroep financiële voorzieningen in tijd van oorlog voor militairen van zee-, land- en luchtmacht, 1973-1980; 325
    - Werkgroep bezoldigingsfilosofie krijgsmacht, 1976-1977, 1979; 326
    - Subcomité Rechtstoestand, de Werkgroep toelagen en vergoedingen militairen, het Comité Rechtspositie, de Commissie Financiële verzorging militairen zee-, land- en luchtmacht en het Interdepartementaal overleg over rechtspositionele aangelegenheden, aan te duiden als Ambtelijk Vooroverleg, 1977; 327
  - Functietoewijzing en bevordering
    - Commissie Onderwijsbevoegdheid Officieren, de problematiek van bevordering en ontslag van (opper)officieren, richtlijnen voor tijdelijke bevorderingen en uiteenzetting van het begrip ambtsberichten, 1965-1976; 328; Pak
  - Schorsing en ontslag
    - Stuurgroep leeftijdsontslag militairen en vier onderliggende werkgroepen, 1976-1979; 329; Pak
  - Militair straf- en tuchtrecht
    - Commissie voorbereiding herziening reglement betreffende de krijgstucht, 1956-1968; 330
    - Militaire verkeersdelicten, 1966-1967; 386
    - Werkgroep administratieve sancties, 1977, 1981; 331-333; 3 Pakken
      - 1977, 331
      - 1981 juli, 332
      - 1981 augustus, 333
  - Opleiding
    - Commissie van advies betreffende de vorming van aanstaande en de voorgezette vorming van beroeps- en reserve officieren van de krijgsmacht, 1955-1973; 334; Pak
    - Commissie opleidingen personeel werkplaatsen, 1960-1961; 335
    - Werkgroep vervolgonderwijs Duitsland, 1963-1964; 336
    - Stuurgroep budgettering KMA, 1965, 1970-1975; 337; Pak
    - Commissie staatsburgerlijke vorming in de krijgsmacht en de Raad van advies welke het project Staatsburgerlijke vorming in de krijgsmacht begeleidt, 1968-1974; 338
  - Personeelszorg
    - Commissies hygiëne in kazernes, werkplaatsen, magazijnen, depots, kazematten en overige gebouwen van de land- en luchtmacht, de Adviescommissie Huisvesting Militairen en de samenvoeging van deze commissies in de Adviescommissie accommodatie en hygiëne KL/Klu, 1954-1978; 339
    - Commissie haarbeschuttingsmiddel en richtlijnen over haardracht, discipline en uiterlijk voorkomen van militairen, 1957-1974; 340; Pak
      Met retroacta van 1949.
    - Commissie persoonlijke uitrusting militair personeel, 1959-1960, 1962; 341
    - Interdepartementale Commissie financiering woningbouw voor militairen, 1961-1978; 342
    - Commissie doelmatigheid messes en kantines en de reorganisatie van de Cantinedienst, de sluiting van de korporaalskantine te Leiden en het beschikbaar stellen van marinekantine 't Huys te Den Helder aan niet-militaire instellingen, 1965-1968, 1970-1973; 343
    - Projectgroep Kantineverzorging en de Commissie van Advies en bijstand Kantineverzorging, 1975-1979; 344
    - Stuurgroep Materiële Personeelsverzorging (SMPV), 1980; 345
  - Geneeskundige zorg
    - Commissie poliklinische behandeling militair personeel, 1955-1956; 346
    - Interservice Controleploeg Ioniserende Stralen (ICI) en de beschikking inzake militaire radioactieve stoffen, 1958-1971; 347
    - Werkgroep alcoholgebruik krijgsmacht. en de regeling beperking faciliteiten voor alcoholgebruik, 1959-1980; 348; Pak
    - Commissie van advies betreffende de militair geneeskundige diensten (Commissie Drijber), de instelling van drie inspecties geneeskundige diensten voor de krijgsmachtdelen en een Militair Geneeskundige Raad gevormd door de drie inspecteurs, 1964-1973; 349-351; 3 Pakken
      - 1964 - 1966, 349
      - 1967 - 1968, 350
      - 1969 - 1973, 351
    - Interservice Comité van Psychologen, later het Interservice Sociologen Psychologen Comité, 1965-1970; 352
    - Projectgroep onderzoek structurering en communicatie gezondheidszorg en lidmaatschap van de Interdepartementale Coördinatiecommissie Gezondheidszorg (ICG), 1970-1980; 353
    - Interservice Werkgroep Bestrijding Druggebruik in de Krijgsmacht en lidmaatschap van de Interdepartementale Stuurgroep Drugbeleid, 1971-1980; 354
    - Werkgroep programmabudgettering MHAM, 1972, 1975; 355
    - Werkgroep studieregelingen, 1974; 356
    - Werkgroep Militair Revalidatie Centrum Aardenburg en de Stichting Revalidatiecentrum de Hoogstraat, 1975-1978; 357
    - Militair Geneeskundig Comité (MGC), 1977; 358
    - Werkgroep periodieke medisch-sociale nazorg mindervalide gewezen militairen, 1977-1979; 359
    - Commissie financieel-economische verslaglegging militaire ziekeninrichtingen, 1978; 360
    - Commissie Geneeskundige Verzorging Krijgsmacht (CGVK), 1979-1980; 361
  - Geestelijke verzorging
    - Commissie subsidiëring vormingscentra, militaire tehuizen en thuisfronten en de Commissie van Advies betreffende de invoering van de Humanistische Geestelijke Verzorging in de strijdkrachten, 1962-1963; 362
  - Ontwikkeling, sport en ontspanning
    - Commissie Internationale Militaire Sportwedstrijden (CIMS) en Sportcommissie Koninklijke Landmacht, 1949-1969; 363
    - Commissie financiering militaire tehuizen en de Interdepartementale werkgroep ter bestudering van het subsidiebeleid van militaire tehuizen en vormingscentra, 1967-1973, 1976, 1978; 364; 4 Pak
    - Werkgroep sportbeoefening door militairen, 1977, 1979; 365
  - Pensioenen, wachtgelden en uitkeringen
    - Commissie consequenties pensioenwetgeving, 1965; 366
- Het vastleggen van de waarden, normen, houding en gedrag en de taakuitvoering van militairen in een gedragscode, zonodig uitgewerkt in gedragsregels, 1956-1962, 186
  - Ontwerpbesluit houdende vaststelling van enige gedragsregels voor militairen in oorlogstijd en wel in bijzonder gedurende krijgsgevangenschap, 1956-1962; 367
- Het voorbereiden van een KB voor de toelating en schorsing van verenigingen/centrales tot een commissie georganiseerd overleg militairen, 1974-1977, 206
  - Het niet toelaten tot georganiseerd overleg van de Vereniging van Militair Technisch Beroepspersoneel (VMTB), 1974-1975; 368
  - Wijziging van de Nationale Christen Onderofficieren Vereniging (NCOOV) in de Christelijke Vereniging van Militairen (CVM), 1975-1977; 369
- Het voeren van overleg met een commissie georganiseerd overleg militairen over aangelegenheden van algemeen belang voor de rechtstoestand van militairen, 1973-1978, 208
  - Ontwerp besluit houdende regeling van het georganiseerd overleg betreffende de rechtstoestand van militairen en de instelling van de werkgroepen Algemeen Personeelsbeleid, Algemene, Financiële en Sociale Rechtspositie, 1973-1980; 370-373; 4 Pakken
    - Dossiernr. 381.836/a - 381.836/8u, 370
    - Dossiernr. 381.836/9c - 388.810/12w, 371
    - Dossiernr. 381.836/13a - 388.810/16v, 372
    - Dossiernr. 381.836/17d - 388.810/17s, 373
- Het vaststellen, wijzigen of intrekken van een ministeriéle regeling over schadeloosstelling, kostenvergoedingen, 1961-1973, 337
  - Nadere regeling met betrekking tot het opleggen van de verplichting tot schadevergoeding aan militair- en burgerpersoneel (Regeling schadeverhaal 1961), 1961-1964, 1971-1973; 374
  - Wijziging van de regeling uitkering vliegongeval, 1961-1973; 375
- Het voorbereiden en vaststellen van het beleid betreffende de arbeidsomstandigheden bij het Ministerie van Defensie, 1975-1983, 453
  - Ontwerp arbeidsomstandighedenwet (de nieuwe Veiligheidswet) en het eindrapport van de Commissie Consequenties Arbeidsomstandighedenwet Defensie, 1975-1983; 376; Pak
- Het instellen van een adviescommissie Koninklijk Tehuis voor Oud-Militairen Bronbeek, 1959-1980, 568
  - Commissie van Bijstand en Advies en de Commissie Toekomst Bronbeek, 1959-1980; 377
  - Werkgroep Nieuwbouw Bronbeek, 1980; 378